臺灣士林地方法院刑事判決
111年度審金訴字第869號
公  訴  人  臺灣士林地方檢察署檢察官
被      告  王威明





上列被告因詐欺等案件，經檢察官提起公訴（111年度偵字第163
91號），本院判決如下：
    主  文
本件公訴不受理。
    理  由
一、公訴意旨略稱：被告王威明基於詐欺及洗錢之犯意，加入三
    人以上之詐騙集團擔任俗稱「車手」之工作。先由詐欺集團
    不詳成員向告訴人周大中佯稱係檢警，因渠遭冒用身分證涉
    及刑案，需交付現金及財物作為擔保等語，致告訴人陷於錯
    誤，而於⑴民國111年3月22日下午4時許，在臺北市○○區○○○
    路0段000巷0○0號對面，交付黃金條塊1個（500公克）予被
    告，復於⑵111年3月29日下午3時許，在上址交付現金新臺幣
    （下同）45萬元予被告，被告則交付其事先至統一超商某門
    市操作ibon機檯列印偽造之「台中地方法院地檢署公證科」
    之公文書予告訴人。被告於收取上開贓物後，黃金部分係攜
    至桃園市中壢區之「峇里島汽車旅館」交付予上游，現金則
    係持至桃園市中壢區SOGO百貨2樓男廁交付予上游，並因此
    獲得1萬3,000元之酬勞。因認被告前開所為，係犯刑法第33
    9條之4第1項第1款及第2款之三人以上冒用公務員名義加重
    詐欺取財罪嫌、同法第216條、第211條之行使偽造公文書罪
    嫌及洗錢防制法第14條第1項之洗錢罪嫌等語。
二、按同一案件繫屬於有管轄權之數法院者，由繫屬在先之法院
    審判之，但經共同之直接上級法院裁定，亦得由繫屬在後之
    法院審判，刑事訴訟法第8條定有明文。次按，依刑事訴訟
    法第8條之規定不得為審判者，應諭知不受理之判決，並得
    不經言詞辯論為之，刑事訴訟法第303條第7款、第307條分
    別定有明文。又同一案件繫屬於有管轄權之數法院者，依刑
    事訴訟法第8條前段規定，應由繫屬在先之法院審判，後繫
    屬之法院則應依同法第303條第7款諭知不受理之判決。惟此
    限於繫屬之數法院均有管轄權始有適用（最高法院106年度
    台非字第235號判決意旨參照）。此處之「同一案件」係指
    所訴兩案之被告相同，被訴之犯罪事實亦屬同一者而言；接
    續犯、吸收犯、結合犯、加重結果犯及刑法修正前之常業犯
    等實質上一罪，暨想像競合犯、刑法修正前之牽連犯、連續
    犯之裁判上一罪者，均屬同一事實（最高法院98年度台上字
    第6899號判決意旨參照）。
三、經查：
　㈠被告與林坤宏、邱聖閔及其他不詳詐欺集團成員，共同意圖
    為自己不法之所有，基於僭行公務員職權、行使偽造公文書
    、三人以上共同冒用公務員及政府機關名義詐欺取財、洗錢
    及參與犯罪組織等犯意聯絡，先由詐欺集團不詳成員於111
    年4月4日15時許前某時，陸續撥打電話佯稱係「臺北○○○○○○
    ○○○王小姐」、「臺北市政府刑事警察局偵查第五大隊李隊
    長」、「臺中地方法院檢察署檢察官」，表示告訴人遭人冒
    用身分證開立人頭帳戶，因懷疑有銀行人員洩漏告訴人之資
    料，須依指示不定期提款試探行員有無動靜云云，致告訴人
    陷於錯誤而應允依指示提領款項，嗣林坤宏接獲邱聖閔指示
    前往取款，並先至某統一超商，以輸入IBON機臺代碼方式收
    取詐欺集團不詳成員於不詳時地偽造之「台中地方法院地檢
    署公證科」收據1紙（上有偽造之「台中地方法院地檢署」
    公印文1枚以及「檢察官林漢弘」印文1枚），再於同日15時
    許，在臺北市○○區○○○路0段000巷0○0號對面「石家自助餐」
    前，向告訴人收取60萬元款項，並將偽造之「台中地方法院
    地檢署公證科」收據交付予告訴人行使，前揭過程中林坤宏
    之行蹤均由被告不定時聯繫監控，後林坤宏即自所收取款項
    中拿取1萬6,000元作為報酬，餘款則依詐欺集團不詳成員指
    示，放置在桃園市○○區○○路000號「遠東SOGO」中壢店5樓男
    廁隔間之垃圾桶內，以此方式上繳至詐欺集團，掩飾、隱匿
    詐欺所得之流向，而林坤宏前開取得之1萬6,000元報酬中自
    身留取7,000元，餘款9,000元則交付被告及吳建褘朋分，作
    為渠等引薦林坤宏加入該詐欺集團之介紹費；被告與林坤宏
    、吳建禕所涉上開犯行，業經臺灣桃園地方檢察署檢察官於
    111年8月24日以111年度偵字第19030號、第22429號、第238
    22號、第24327號、第34008號提起公訴，於111年9月2日繫
    屬於臺灣桃園地方法院，並以111年度金訴字第483號案件（
    以下簡稱前案）審理中等情，有該案起訴書及臺灣高等法院
    被告前案紀錄表各1份在卷可憑。
  ㈡對照上開前案起訴之犯罪事實（該起訴書犯罪事實欄㈠③部分
    ），與本案起訴之犯罪事實有以同一詐欺手法訛詐同一告訴
    人，致告訴人於密接時間、分次於同一地點交付財物之情形
    ，此有告訴人於警詢所為指訴足稽，縱被告於此二案擔任之
    角色不同，然均屬同一詐欺集團，基於取得同一被害人受詐
    欺款項之單一目的，依前開說明，應論以接續犯。由此可知
    ，本案與前案就告訴人被騙部分即有實質上一罪之關係，應
    為前案起訴效力所及，檢察官再就此部分提起公訴，並於11
    1年9月5日繫屬本院（見臺灣士林地方檢察署111年9月5日士
    檢卓文111偵16391字第1119044791號函上所蓋本院收狀章戳
    ），自屬同一案件重複起訴，應由繫屬在先之臺灣桃園地方
    法院一併審理，是以，揆諸上開規定與說明，本件爰不經言
    詞辯論，逕為不受理之諭知。
據上論斷，應依刑事訴訟法第303條第7款、第307條，判決如主
文。
中　　華　　民　　國　　111 　年　　11  　月　　1　 　日
                  刑事第十庭審判長法  官  陳彥宏
                                  法  官  李冠宜
                                  法  官  陳秀慧
以上正本證明與原本無異。
如不服本判決應於收受送達後20日內向本院提出上訴書狀，並應
敘述具體理由。其未敘述上訴理由者，應於上訴期間屆滿後20日
內向本院補提理由書（均須按他造當事人之人數附繕本）「切勿
逕送上級法院」。若因疫情而遲誤不變期間，得向法院聲請回復
原狀。
                                  書記官  陳建宏
中　　華　　民　　國　　111 　年　　11  　月　　2   　日